# 请教陈版主，投资方外币减资的会计处理 & 已计提存货跌价准备的存货报废

提问人：小红帽茁壮成长 时间：2023-08-04 10:16:18
陈版主好
问题一：
B公司注册资本 5000 万美元，A公司（记账本位币为RMB）享有B公司80%的股权，A公司分两次处出资：第 1 次3000 美元，缴纳当天汇率7.0；第 2 次 1000 美元，缴纳当天汇率6.5。
现在，A公司进行单方面减资 3944 万美金；减资后，持有B公司的股权比例下降为51%。（假设不考虑其他变动）
请教陈版，长投减少金额是否因为减资当天收到的减资款（假定汇率为7.0）是否为3944*7=27608万元，与该部分长投账面价值的差额计入投资收益？同事觉得B公司在减资的时候，实收资本是按照加权平均汇率计算的，A公司的长投也应按照加权平均汇率计算，陈版主怎么看？
问题二：
账面已计提存货跌价准备的存货报废时，应当如何进行会计处理？
方式一：将存货跌价准备转回，再进行报废账务处理，即将转回跌价后的存货计入营业外支出或者管理费用方式二：不做存货跌价准备转回，直接将存货跌价准备转入营业外支出或者管理费用
哪种方式合适？为什么呢？谢谢陈版主~

回答人：chenyiwei
1 、可以理解为“长投减少金额是否因为减资当天收到的减资款（假定汇率为7.0）是否为3944*7=27608万元，与该部分长投账面价值的差额计入投资收益”。你同事的理解“B公司在减资的时候，实收资本是按照加权平均汇率计算”是站在被投资企业角度，因为被投资企业需要具体确定受影响的每个权益项目及其影响金额。但对投资方而言并不需要考虑如此复杂。
2 、不做存货跌价准备转回，直接将报废时点的存货账面价值转入营业外支出或者管理费用。